【裁判字號】    97,審易,292
【裁判日期】    970418
【裁判案由】    毒品危害防制條例
【裁判全文】
臺灣高雄地方法院刑事判決             97年度審易字第292號
公  訴  人  臺灣高雄地方法院檢察署檢察官
被      告  乙○○
上列被告因毒品危害防制條例案件，經檢察官提起公訴（97年度
毒偵字第1439號）及移送併辦（97年度毒偵字第1735號），本院
改依協商程序審理，判決如下：
    主  文
乙○○施用第二級毒品，累犯，處有期徒刑陸月，如易科罰金，
以新臺幣壹仟元折算壹日。
    事實及理由
一、本件犯罪事實及證據，除證據部分補充「被告乙○○於本院
    審理中之自白」外，餘均引用檢察官起訴書之記載，如附件
    。
二、本件被告業已認罪，並與檢察官於審判外達成協商之合意，
    渠等合意內容為：被告願受科刑範圍如主文所載。經核被告
    所為，係犯毒品危害防制條例第10條第2 項之施用第二級毒
    品罪，且上開協商合意內容，並無刑事訴訟法第455 條之4
    第1 項所列不得認罪協商之情形，本件既經檢察官聲請改依
    協商程序而為判決，本院爰不經言詞辯論，於協商合意範圍
    內為協商判決。
三、應適用之法條：刑事訴訟法第455 條之4 第2 項、第455 條
    之8 、第454 條第2 項，毒品危害防制條例第10條第2 項，
    刑法笫11條前段、第47條第1 項、第41條笫1 項前段。
四、本判決除有刑事訴訟法第455 條之4 第1 項第1 款、第2 款
    、第4 款、第6 款、第7 款所定情形之一，或違反同條第2
    項規定者外，不得上訴。
本案經檢察官鄭益雄到庭執行職務。
中    華    民    國    97    年    4     月    18    日
                  刑事第七庭    法  官  陳君杰
以上正本證明與原本無異。
如不服本判決，應於判決送達後10日內，向本院提出上訴狀。
中    華    民    國    97    年    4     月    18    日
                                書記官  李承悌
附錄本判決論罪科刑法條全文：
毒品危害防制條例第10條第2項
施用第二級毒品者，處3年以下有期徒刑。
附件：
臺灣高雄地方法院檢察署檢察官起訴書
                                    97年度毒偵字第1439號
    被      告  乙○○  男  32歲（民國○○年○月○日生）
                        住高雄縣鳳山市○○街80號7樓
                        國民身分證統一編號：Ｚ000000000號
上列被告因違反毒品危害防制條例案件，已經偵查終結，認應該
提起公訴，茲將犯罪事實及證據並所犯法條分敘如下：
        犯  罪  事  實
一、乙○○曾犯毒品危害防制條例案件，經高雄地方法院於民國
    96年9月10日以96年度簡字第4257號判處有期徒刑6月確定，
    甫於 96年11月7日易科罰金執行完畢。又因施用毒品案件，
    經法院裁定送強制戒治，於 91年7月24日戒治期滿執行完畢
    ；又於強制戒治執行完畢釋放後五年內，即於94年間復因施
    用二級毒品案件，經檢察官起訴後，經鈞院以94年度簡字第
    6152號判處有期徒刑 6月確定，於95年8月7日執行完畢。詎
    乙○○猶不知悔改，五年內又基於施用第二級毒品之犯意，
    於97年1月8日凌晨2時許，在高雄縣鳳山市○○街80號7樓其
    住處內，以將甲基安非他命放入玻璃球內燒烤吸食氣體方式
    ，施用第二級毒品甲基安非他命。嗣經警採集其尿液送驗結
    果呈甲基安非他命陽性反應，始悉上情。
二、案經行政院海岸巡防署南部地區巡防局移送偵辦。
        證  據  並  所  犯  法  條
一、證據清單
    ┌──┬──────────┬───────────┐
    │編號│證據清單            │待證事實              │
    ├──┼──────────┼───────────┤
    │一  │被告乙○○於偵查中之│上開全部犯罪事實。    │
    │    │供承。              │                      │
    │    │                    │                      │
    │    │                    │                      │
    │    │                    │                      │
    ├──┼──────────┼───────────┤
    │二  │查獲煙毒、麻醉藥品案│被告送驗之尿液經以EIA │
    │    │件犯罪嫌疑人姓名對照│酵素免疫法分析法為初步│
    │    │表（代碼：1098）、台│檢驗，及 GC/MS氣相層析│
    │    │灣檢驗科技股份有限公│／質譜儀法為確認鑑定後│
    │    │司濫用藥物尿液檢驗報│，其結果呈現甲基安非他│
    │    │告（檢體編號：1098）│命陽性反應，足徵被告於│
    │    │各1紙。             │採尿時向前回溯96小時內│
    │    │                    │（不含警力拘束期間）之│
    │    │                    │某時，有施用第二級毒品│
    │    │                    │甲基安非他命之事實。  │
    │    │                    │                      │
    ├──┼──────────┼───────────┤
    │三  │本署刑案資料查註紀錄│被告前次受強制戒治執行│
    │    │表，全國施用毒品案件│完畢釋放後， 5年內再度│
    │    │紀錄表各1份。       │施用毒品並經法院判決確│
    │    │                    │定之事實，及本件犯行係│
    │    │                    │屬累犯之事實。        │
    │    │                    │                      │
    └──┴──────────┴───────────┘
二、按刑法修正施行後之多次施用毒品犯行，除符合接續犯之要
    件外，則應一罪一罰，此有最高法院 96年度第9次刑庭會議
    決議可資參照。查被告於前次強制戒治執行完畢後五年內，
    即94年間曾再犯施用毒品案件，並經臺灣高雄地方法院判刑
    確定，有本署刑案資料查註紀錄表在卷可憑，顯見被告前所
    接受之徒刑執行程序，尚未能遮斷毒癮，參諸毒品危害防制
    條例第20條、第23條之立法理由、最高法院 95年5月9日第7
    次刑事庭會議決定及95年度台上字第1071號刑事判決，被告
    再為本案施用毒品犯行，仍屬「再犯」之情形，應予追訴。
    核被告乙○○所為，係犯毒品危害防制條例第 10條第2項之
    施用第二級毒品罪嫌。又被告持有第二級毒品甲基安非他命
    之低度行為，均為施用之高度行為所吸收，爰不另請論罪。
    再被告係前受有期徒刑之執行完畢，有本署全國刑案資料查
    註表附卷可稽，五年以內故意再犯本件最重本刑為有期徒刑
    以上之罪，為累犯，請依刑法第47條規定加重其刑。
三、依毒品危害防制條例第 23條第2項、刑事訴訟法第251條第1
    項提起公訴。
    此    致
臺灣高雄地方法院
中    華    民    國    97    年     2    月    23    日
                              檢 察 官  甲○○
上正本證明與原本無異
中    華    民    國    97    年    3     月    3     日
                              書 記 官  陳鏡宇
附錄本案所犯法條：
毒品危害防制條例第10條第2項
施用第二級毒品者，處 3 年以下有期徒刑。


司法院資訊處製作；財團法人民間司法改革基金會備份。
